【裁判字號】    96,繼,2539
【裁判日期】    970115
【裁判案由】    選任遺產管理人
【裁判全文】
臺灣板橋地方法院民事裁定              96年度繼字第2539號
聲  請  人  甲○○
上列聲請人聲請選任被繼承人乙○○之遺產管理人事件，本院裁
定如下：
    主      文
選任丙○○（女、民國○○○年○月○日生、身分證統一編號：
Ｚ000000000號）為被繼承人乙○○（男、民國○○○
年○月○日生、身分證統一編號：Ｚ000000000號、生
前籍設台北縣新莊市○○街三十七巷七號之二）之遺產管理人。
程序費用由被繼承人乙○○之遺產負擔。
    理      由
一按繼承開始時，繼承人之有無不明，而無親屬會議或親屬會議
  未於一個月內選定遺產管理人者，利害關係人或檢察官得聲請
  法院選任遺產管理人，並由法院依公示催告程序，定六個月以
  上之期限，公告繼承人，命其於期限內承認繼承；又被繼承人
  之所有繼承人均拋棄其繼承權者，亦準用關於無人承認繼承之
  規定，民法第一千一百七十七條、第一千一百七十八條第二項
  、第一千一百七十六條第六項定有明文。
二本件聲請意旨略以：被繼承人乙○○（男、民國○○○年○月
  ○日生、身分證統一編號：Ｚ000000000號、生前籍
  設台北縣新莊市○○街三十七巷七號之二）於九十六年八月四
  日病逝於財團法人慈濟醫院台北分院，其生前於九十六年七月
  三十日在該醫院六一○八號病房，由洪戩穀律師為代筆人兼見
  證人，另丙○○、洪鳳鶯二人同為見證人之情況下，立下代筆
  遺囑，表明其亡故後，要將其所有坐落於台北縣新莊市○○段
  ○六四三─○○○地號土地及其上建物即台北縣新莊市○○街
  三十七巷七之二號房屋與其他動產，全部遺贈予聲請人，茲因
  被繼承人既無配偶、子女，又無其他親屬，無法依民法第一千
  一百七十七條之規定選任遺產管理人，致聲請人無法受領被繼
  承人之遺贈，聲請人以利害關係人之身分，爰依法聲請鈞院選
  任丙○○為被繼承人之遺產管理人等語。
三經查：本件聲請人主張被繼承人乙○○於九十六年八月四日病
  逝於財團法人慈濟醫院台北分院，其生前於九十六年七月三十
  日在財團法人慈濟醫院台北分院六一○八號病房，由洪戩穀律
  師為代筆人兼見證人，另丙○○、洪鳳鶯二人同為見證人之情
  況下，立下代筆遺囑，表明其亡故後，要將其所有坐落於台北
  縣新莊市○○段○六四三─○○○地號土地及其上建物即台北
  縣新莊市○○街三十七巷七之二號房屋與其他動產，全部遺贈
  予聲請人之事實，業據其提出除戶戶籍謄本、代筆遺囑影本各
  一件為證，自堪信為真實。而被繼承人既無配偶、子女，又無
  其他親屬，未能依民法第一千一百七十七條之規定選任遺產管
  理人，從而，聲請人以利害關係人身分聲請選任被繼承人乙○
  ○之遺產管理人，核與首揭規定尚無不合。又聲請人所聲請選
  任為被繼承人乙○○之遺產管理人丙○○，乃被繼承人乙○○
  之義女，亦已據渠於本院審理中到庭陳明渠願意擔任該遺產管
  理人之職，此有本院九十六年十二月二十八日之筆錄在卷足憑
  。另依丙○○提出附卷之陳報狀及學經歷證件所示，渠係員林
  高級家事商業職業學校高級綜合商業科畢業，目前從事法拍工
  作，據渠表示了解遺產管理人之職務，本院認為渠對被繼承人
  遺產遺債之日後管理，及遺產管理人職務之遂行，應有所助益
  ，亦不致有利害偏頗之虞。故為保障聲請人之利益及期程序之
  公正、公信起見，本院認為選任丙○○為被繼承人乙○○之遺
  產管理人為適當。
四依非訟事件法第一百五十七條，裁定如主文。
中    華    民    國    97    年    1     月    15    日
                          家事法庭法  官  余來炎
以上正本係照原本作成。
如對本裁定抗告須於裁定送達後十日內向本院提出抗告狀。
中    華    民    國    97    年    1     月    15    日
                                  書記官  童淑敏


司法院資訊處製作；財團法人民間司法改革基金會備份。
